臺灣高等法院臺南分院刑事裁定
111年度毒聲重字第1號
聲  請  人  陳奕良



上列聲請人因違反毒品危害防制條例案件，對於本院110年度毒
抗字第565號中華民國110年7月15日確定裁定（原審裁定案號：
臺灣雲林地方法院110年度毒聲字第269號），聲請重新審理，本
院裁定如下：
    主  文
重新審理之聲請駁回。 
    理  由
一、聲請意旨略以：雲林第二監獄在勒戒期間，所謂科學臨床實
    驗有諸多不合時宜瑕疵，與大法庭統一見解相違背，每位評
    估人員是否按正常程序核定給分，值得合理懷疑，其所握生
    殺大權已凌駕檢察權和審判權，院方照單全收，從未作出質
    疑動作，如此因循苟且對聲請人不公不義；在所期間有購買
    香菸規定加2分，濫用合法物質得2分，並未使用注射方式得
    10分，聲請人有正常職業為何社會穩定度得5分，與家人往
    來密切時常會客，為何家庭支持度得5分，倘若扣掉這些分
    數不會超過60分。是原裁定已違法在先，應予以撤銷重新裁
    定，為此聲請重新審理。
二、聲請人雖先係提出「刑事非常上訴既（重審）」狀，於案號
    記載「110年度聲再字第94號」，但觀諸其書狀所載內容，
    係對本院強制戒治處分確定裁定請求重新審理，且依其嗣後
    所補提書狀，亦表示欲聲請重新再審，則核其真意，應係依
    毒品危害防制條例第20條之1第1項規定就本院上開裁定聲請
    重新審理，合先敘明。　　
三、按觀察、勒戒及強制戒治之裁定確定後，有下列情形之一，
    認為應不施以觀察、勒戒或強制戒治者，受觀察、勒戒或強
    制戒治處分之人，或其法定代理人、配偶，或檢察官得以書
    狀敘述理由，聲請原裁定確定法院重新審理：一、適用法規
    顯有錯誤，並足以影響裁定之結果者；二、原裁定所憑之證
    物已證明為偽造或變造者；三、原裁定所憑之證言、鑑定或
    通譯已證明其為虛偽者；四、參與原裁定之法官，或參與聲
    請之檢察官，因該案件犯職務上之罪，已經證明者；五、因
    發現確實之新證據足認受觀察、勒戒或強制戒治處分之人，
    應不施以觀察、勒戒或強制戒治者；六、受觀察、勒戒或強
    制戒治處分之人，已證明其係被誣告者；聲請重新審理，應
    於裁定確定後30日內提起；但聲請之事由，知悉在後者，自
    知悉之日起算；法院認為無重新審理之理由，或程序不合法
    者，應以裁定駁回之，毒品危害防制條例第20條之1第1、2
    、4項分別定有明文。
四、經查：聲請人因施用第一、二級毒品案件，經原審法院於11
    0年3月16日以110 年度毒聲字第112號裁定令入勒戒處所觀
    察、勒戒，經送法務部矯正署臺南看守所附設觀察勒戒處所
    執行後，因認有繼續施用毒品傾向，同法院於110 年6月15
    日以110 年度毒聲字第269號裁定令入戒治處所施以強制戒
    治，聲請人不服提起抗告，經本院於110 年7月15日以110 
    年度毒抗字第565號裁定駁回抗告，不得再抗告而確定，該
    裁定並於110年7月23日送達予聲請人收受等情，有上述裁定
    書、送達證書及臺灣高等法院被告前案紀錄表在卷可稽。則
    聲請人遲至110年12月23日向監所主管提出「刑事非常上訴
    既（重審）」（見本院卷第11頁），已逾30日不變期間，且
    依其所主張聲請再審之事由，係評估標準紀錄表之分數有誤
    ，惟聲請人就此事項至遲亦應於收受上開本院110 年度毒抗
    字第565號裁定後即已知悉，則聲請人聲請本件重新審理，
    程序於法不合，應予駁回。
五、據上論結，應依毒品危害防制條例第20條之1第4項，裁定如
    主文。
中　　華　　民　　國　　111 　年　　1 　　月　　24　　日
                  刑事第七庭    審判長法　官  吳勇輝
                                      法　官  黃國永
                                      法　官  吳錦佳
以上正本證明與原本無異。
不得抗告。
　　　　　　　　　　　　　　　　　　　書記官  王杏月
中　　華　　民　　國　　111 　年　　1 　　月　　24　　日